---
title: "Untitled"
output: github_document
---

```{r setup, include=FALSE}
knitr::opts_chunk$set(echo = TRUE)
```

## GitHub Documents

This is an R Markdown format used for publishing markdown documents to GitHub. When you click the **Knit** button all R code chunks are run and a markdown file (.md) suitable for publishing to GitHub is generated.

## 探索性分析

```{r read data}
mydata <- read.csv(url("https://raw.githubusercontent.com/danalysis/modern-agriculture/master/data/data.csv"), header = TRUE, stringsAsFactors = FALSE)
tdata <- mydata
```

## Representing Time Series Data 

删除重复数据
```{r delete duplicated lines}
tdata <- tdata[!duplicated(tdata$Time),]
```

表示成时间序列数据
```{r pressure, echo=FALSE}
library(zoo)
time <- as.POSIXct(tdata$Time)
drops <- c("ID", "Time")
tdata <- tdata[, !names(tdata) %in% drops]
ts <- zoo(tdata, time)
ts.wt <- zoo(tdata$Water.Temperature, time)
ts.ah <- zoo(tdata$Air.Humidity, time)
ts.tp <- zoo(tdata$Temperature, time)
ts.tl <- zoo(tdata$Tank.Level, time)
ts.co <- zoo(tdata$Conductivity, time)
ts.nl <- zoo(tdata$Natural.Light, time)
```

计算每天的平均值
```{r}
library(xts)
ts.daily <- apply.daily(as.xts(ts), mean)
ts.wt.daily <- apply.daily(as.xts(ts.wt), mean)
ts.ah.daily <- apply.daily(as.xts(ts.ah), mean)
ts.tp.daily <- apply.daily(as.xts(ts.tp), mean)
ts.tl.daily <- apply.daily(as.xts(ts.tl), mean)
ts.co.daily <- apply.daily(as.xts(ts.co), mean)
ts.nl.daily <- apply.daily(as.xts(ts.nl), mean)
```


```{r echo = FALSE}
plot(ts.wt, lty = "dotted" , main = "Water Temperature", xlab = "Date", ylab = "Water Temperature", ylim = range(coredata(ts.wt)))

plot(ts.ah, lty = "dotted" , main = "Air Humidity", xlab = "Date", ylab = "Air Humidity", ylim = range(coredata(ts.ah)))

plot(ts.tp, lty = "dotted" , main = "Temperature", xlab = "Date", ylab = "Temperature", ylim = range(coredata(ts.tp)))

plot(ts.tl, lty = "dotted" , main = "Tank Level", xlab = "Date", ylab = "Tank Level", ylim = range(coredata(ts.tl)))

plot(ts.co, lty = "dotted" , main = "Conductivity", xlab = "Date", ylab = "Conductivity", ylim = range(coredata(ts.co)))

plot(ts.nl, lty = "dotted" , main = "Natural Light", xlab = "Date", ylab = "Natural Light", ylim = range(coredata(ts.nl)))
```

## 分析 2016-03-07 10:41:00  ~ 2016-03-13 12:15:00 的数据

观察到 2016-03-07 10:41:00 到 2016-03-07 10:41:00 这一时间段中，液面高度和导电度都有下降的趋势，而这一时间段前后液面高度和导电率都有明显的上升，猜测在这一时间的段之前和之后都有向水箱中添加清水和营养液，而在这一时间段并没有向水箱中添加任何物质。我们假设这一猜测成立，那么在这一时间段里，液面和电导率的变化是由于植物吸收引起的。因此下面将集中分析大约这一周时间的数据。

```{r} 
# 1. Boxplot and Histogram of Tank Level
#par(mfrow=c(2,2))

#tl <- coredata(ts.tl)
#hist(tl, main = "Histogram of Tank.Level", xlab = "Tank Level")
#boxplot(tl, main = "Boxplot of Tank.Level", xlab = "Tank Level")

# 2. delete out value
#repeat {
#  outvalue <- boxplot.stats(tl)$out
#  tl[tl %in% outvalue ] <- NA
  
#  if (length(outvalue) == 0) break
#}

#hist(tl, main = "Histogram of Tank.Level", xlab = "Tank Level")
#boxplot(tl, main = "Boxplot of Tank.Level", xlab = "Tank Level")

#par(mfrow=c(1,1))

# 3. focus on the middle section data ###

lo <- 10079
hi <- 17855
heightBox <- 17

ts.mid <- ts[lo:hi]

```

### 每小时平均水位高度 2016-03-07 10:41:00  ~ 2016-03-13 12:15:00 
```{r}
tl <- ts.tl[lo:hi]

ts.tl.mid <- zoo(heightBox - coredata(tl), index(tl))

plot(ts.tl.mid, lty = "dotted" , main = "Tank Level", xlab = "Date", ylab = "Tank Level", ylim = range(coredata(ts.tl.mid)))
```

```{r}
X2 <- as.xts(ts.tl.mid)
ts.tl.mid.hourly <- period.apply(X2, endpoints(X2, "hours"), mean)

plot(ts.tl.mid.hourly, lty = "dotted" , main = "Tank Level", xlab = "Date", ylab = "Tank Level", ylim = range(coredata(ts.tl.mid.hourly)))

```

```{r}
m <- lm(coredata(ts.tl.mid.hourly) ~ index(ts.tl.mid.hourly))
detr <- zoo(resid(m), index(ts.tl.mid.hourly))
plot(detr)
summary(detr)
```

```{r}
ts.tl.mid.hourly.ma <- rollmean(ts.tl.mid.hourly, 100, align="right")

plot(ts.tl.mid.hourly.ma, lty = "dotted" , main = "Tank Level", xlab = "Date", ylab = "Tank Level", ylim = range(ts.tl.mid.hourly.ma))

```


```{r}
#library(KernSmooth)

#t <- index(ts.tl.mid.hourly)
#y <- as.vector(coredata(ts.tl.mid.hourly))

#gridsize <- length(y)
#bw <- dpill(t, y, gridsize=gridsize)
#lp <- locpoly(x=t, y=y, bandwidth=bw, gridsize=gridsize)
#smooth <- lp$y
```


```{r}
ts.tl.mid.daily <- apply.daily(as.xts(ts.tl.mid), mean)

plot(ts.tl.mid.daily, lty = "dotted" , main = "Tank Level", xlab = "Date", ylab = "Tank Level", ylim = range(coredata(ts.tl.mid.daily)))
```


### 每小时平均电导率 2016-03-07 10:41:00  ~ 2016-03-13 12:15:00 
```{r}

co <- ts.co[lo:hi]

ts.co.mid <- zoo(coredata(co), index(co))
plot(ts.co.mid, lty = "dotted" , main = "Conductivity", xlab = "Date", ylab = "Conductivity", ylim = range(coredata(ts.co.mid)))
```

电导率的时间序列图中，有很多0 值，在进一步分析之前，将进行补插

```{r}

co.core <- coredata(ts.co.mid)
co.core[co.core == 0] <- NA

tl.co <- data.frame(ts = coredata(ts.tl.mid), co.core)

library(mice)
imp <- mice(tl.co, seed=1234)
fit <- with(imp, lm(co.core ~ ts))
pooled <- pool(fit)
summary(pooled)

tl.co.complete <- complete(imp, action=3)

ts.co.mid <- zoo(tl.co.complete$co, index(co))

plot(ts.co.mid, lty = "dotted" , main = "Conductivity", xlab = "Date", ylab = "Conductivity", ylim = range(coredata(ts.co.mid)))

```

```{r}
X2 <- as.xts(ts.co.mid)
ts.co.mid.hourly <- period.apply(X2, endpoints(X2, "hours"), mean)

plot(ts.co.mid.hourly, lty = "dotted" , main = "Conductivity", xlab = "Date", ylab = "Conductivity", ylim = range(coredata(ts.co.mid.hourly)))
```

```{r}
m <- lm(coredata(ts.co.mid.hourly) ~ index(ts.co.mid.hourly))
detr <- zoo(resid(m), index(ts.co.mid.hourly))
plot(detr)
summary(detr)
```

```{r}
ts.co.mid.hourly.ma <- rollmean(ts.co.mid.hourly, 100, align="right")

plot(ts.co.mid.hourly.ma, lty = "dotted" , main = "Conductivity", xlab = "Date", ylab = "Conductivity", ylim = range(coredata(ts.co.mid.hourly.ma)))
```


```{r}
ts.co.mid.daily <- apply.daily(as.xts(ts.co.mid), mean)

plot(ts.co.mid.daily, lty = "dotted" , main = "Conductivity", xlab = "Date", ylab = "Conductivity", ylim = range(coredata(ts.co.mid.daily)))
```

### 计算小时产量
```{r}
ts.tl.co.hourly <- zoo(coredata(ts.tl.mid.hourly.ma) * coredata(ts.co.mid.hourly.ma), index(ts.tl.mid.hourly.ma))

plot(ts.tl.co.hourly, lty = "dotted" , main ="TankLevel * Conductivity", xlab = "Date", ylab = "TankLevel * Conductivity", ylim = range(coredata(ts.tl.co.hourly)))


-diff(ts.tl.co.hourly)

```

### 计算其他因子每小时平均值

水温
```{r}

```





